【裁判字號】    97,交聲,2723
【裁判日期】    971231
【裁判案由】    聲明異議
【裁判全文】
臺灣高雄地方法院交通事件裁定        97年度交聲字第2723號
原處分機關  高雄市政府交通局
代  表  人  王國材
異  議  人  甲○○
上列異議人因違反道路交通管理處罰條例案件，對於高雄市政府
交通局於民國97年11月27日所為之處分（高市交裁字第32-BB000
0000號），聲明異議，本院裁定如下：
    主  文
異議駁回。
    理  由
一、本件異議意旨略以：原處分認異議人於民國97年5 月28日下
    午4 時24分許，駕駛車牌號碼330-CMB 號重型機車，由高雄
    市新興區○○○路西向東方向行駛，行至有燈光號誌管制之
    六合一路與林森一路交岔路口時，適燈號轉為紅燈，仍逕行
    闖越前行至行人穿越道，為警逕行舉發，原處分機關乃依道
    路交通管理處罰條例第53條第1 項、第63條第1 項第3 款規
    定，裁處異議人罰鍰新臺幣（下同）1,800 元，並記違規點
    數3 點；惟異議人認其係由林森一路騎乘前揭機車至六合一
    路進行待轉並無闖紅燈之行為，為此，爰依法聲明異議等語
    。
二、按汽車駕駛人，行經有燈光號誌管制之交岔路口闖紅燈者，
    處新臺幣1,800 元以上5,400 元以下罰鍰；汽車駕駛人有第
    53 條 情形者，記違規點數3 點，道路交通管理處罰條例第
    53條第1 項、同條例第63條第1 項第3 款分別定有明文。復
    按停止線，用以指示行駛車輛停止之界限，車輛停止時，其
    前懸部分不得伸越該線；又車輛面對圓形紅燈表示禁止通行
    ，不得超越停止線或進入路口，道路交通標誌標線號誌設置
    規則第170 條第1 項前段、第206 條第5 款第1 目分別訂有
    明文。是以車輛面對圓形紅燈時仍無視於號誌，而有穿越路
    口之企圖，其車身並已伸越停止線，並足以妨害其他方向行
    人（例如：行人穿越道）、車輛通行者，即視為闖紅燈之行
    為，亦有交通部82年4 月22日交路字第0098 11 號函1 紙參
    照。
三、經查：
（一）異議人於97年5 月28日下午4 時24分許，駕駛車牌號碼33
      0-CMB 號重型機車，由高雄市新興區○○○路西向東方向
      行駛，行至有燈光號誌管制之六合一路與林森一路交岔路
      口時，適燈號轉為紅燈，仍逕行闖越前行至行人穿越道之
      事實，有上開車輛違規照片2 張、高雄市政府警察局舉發
      違反道路交通管理事件通知單（下稱舉發通知單）、高雄
      市政府交通局97年11月27日高市交裁字第32-BB0000000號
      裁決書各1 份、送達證書2 份在卷可佐，足見異議人確有
      騎乘前揭機車面對圓形紅燈時，仍逕行闖越前行至行人穿
      越道，足以妨害其他方向行人之通行，依前開法條函釋意
      旨，自屬闖紅燈之行為無訛。
（二）至異議人雖辯稱：其係由林森一路騎乘前揭機車至六合一
      路進行待轉並無闖紅燈之行為云云。惟查：
    1.逕行舉發相機拍照之感應範圍係於「停止線」前後一節，
      有本院公務電話紀錄在卷可佐（見本院卷第29頁），足見
      車輛於號誌為紅燈時，仍逕行伸越停止線者，舉發相機始
      會啟動照相功能甚明，則本件異議人騎乘前揭機車必先伸
      越該路口之停止線，始被拍照無訛。
    2.按機慢車左（右）轉待轉區線，劃設於停止線前端，設有
      枕木紋行人穿越道者，劃設於枕木紋行人穿越道前方，道
      路交通標誌標線號誌設置規則第191 條第2 項訂有明文。
      是苟入口設有機慢車待轉區○○○○○道時，銜接路口劃
      設標線先後，係先機慢車待轉區，而後行人穿越道，最後
      才係停止線之標設，是機慢車依規定兩段式左轉，進入待
      轉區時，除有不可抗力之因素（例如：閃避車輛、該待轉
      區車輛擁塞無法臨停等），尚無由先騎乘至行人穿越道而
      致人車搶道之情，更無由繞遠路騎乘至行人穿越道後之停
      止線上臨停待轉，苟有此情，亦已妨礙交通，自非法許。
    3.稽之舉發違規相片，異議人所指欲騎乘方向之機車待轉區
      附近，並無車輛擁擠而無法依規定騎乘於待轉區內之情，
      且該路段林森一路順向車道車輛亦無擁塞而須閃避之舉，
      有舉發照片2 張在卷可憑（見本院卷第12頁），是異議人
      苟由該路段林森一路待轉至六合一路，依車行方向至機車
      待轉區○○○道路設計，異議人自可沿林森一路枕木紋前
      端順向騎乘至機車待轉區，當無由往右先繞遠路騎乘至六
      合一路停止線前，再至該處枕木紋上待轉之必要，復觀之
      舉發照片，異議人騎乘前揭車輛亦無迴轉之情，亦有舉發
      照片2 張在卷可憑（見本院卷第12頁），是異議人辯稱機
      車待轉云云，有悖常情，顯係狡辯卸責之詞，委無足採。
四、綜上所述，因異議人於上述時、地，騎乘前揭機車，行經有
    燈光號誌管制之交岔路口闖紅燈，則原處分機關依道路交通
    管理處罰條例第53條第1 項及第63條第1 項第3 款規定，裁
    處異議人罰鍰1,800 元，並記違規點數3 點，並無違誤，異
    議人執上開情詞聲明異議，洵無理由，應予裁定駁回。
五、據上論斷，應依道路交通案件處理法第19條，裁定如主文。
中    華    民    國    97    年    12    月    31    日
                  交通法庭法  官  謝枚霏
以上正本證明與原本無異。
如不服本裁定，應於收受送達後5 日內向本院提出抗告狀。
中    華    民    國    97    年    12    月    31    日
                          書記官  楊馥如


司法院資訊處製作；財團法人民間司法改革基金會備份。
